臺灣橋頭地方法院刑事判決
     111年度審金訴字第160號
公  訴  人  臺灣橋頭地方檢察署檢察官
被      告  曾俊銘



上列被告因洗錢防制法等案件，經檢察官提起公訴（110年度偵
字第10145號、第11156號、第11387號、第11404號、第11629號
、第11783號、第12159號、第12761號、第13159號、第14194號
、第15326號、第15440號、第15573號、第15894號、111年度偵
字第1544號、第2289號）及移送併辦（111年度偵字第5975號、
第6529號），本院判決如下：
    主  文
本件管轄錯誤，移送於臺灣臺中地方法院。 
    理  由
一、公訴意旨略以：被告曾俊銘雖預見一般取得他人金融帳戶使
    用之行徑，常與財產犯罪所需有密切之關聯，可能係為掩飾
    不法犯行及犯罪所得之去向，避免有偵查犯罪權限之執法人
    員循線查緝，以確保犯罪所得之不法利益，並掩人耳目，竟
    以縱有人以其交付之金融帳戶實施詐欺取財及洗錢犯行，亦
    不違背其本意之幫助犯意，為便於詐欺集團成員可逕自透過
    線上申請約定轉帳帳戶，先於民國110年4月7日親自前往中
    國信託商業銀行（下稱中信銀行）辦理網路銀行暨行動銀行
    申請業務，將其名下帳號000-000000000000號帳戶（下稱中
    信銀行帳戶）之網路銀行暨行動銀行「OTP行動電話」（即
    一次性動態密碼之認證行動電話）設定為詐欺集團指定使用
    之門號「0000000000」（申設人徐鉦荏），再將其帳戶存摺
    、提款卡及密碼交予詐欺集團成員王俊凱（王俊凱、徐鉦荏
    所涉加重詐欺、幫助詐欺部分另簽分偵辦）使用，王俊凱取
    得上開中信銀行帳戶後，則分別於110年4月8、10、11日利
    用線上申請之方式，將國泰世華銀行帳號000-000000000000
    0000號、000-0000000000000000號帳戶及中國信託銀行帳號
    000-0000000000000000號帳戶（另已函請移送機關續查人頭
    帳戶）設定為「約定轉帳帳戶」，並利用曾俊銘所設定之「
    OTP行動電話」完成驗證程序，以便於詐欺集團透過網路轉
    帳方式將詐欺贓款累積大額後轉匯至其他人頭帳戶，以達到
    隱匿贓款之目的。嗣王俊凱所屬詐欺集團取得上開中信銀行
    帳戶後，即於附表一所示之時間，以附表一所示之詐欺手法
    詐騙如附表一所示之告訴人王子嘉等人，致告訴人王子嘉等
    人陷於錯誤，而於附表一所示之時間、匯出如附表一所示之
    款項至被告上開中信銀行帳戶中，旋遭該詐欺集團之不詳成
    員持提款卡提領一空或透過網路銀行轉帳之方式，將贓款匯
    入前開設定之約定轉帳帳戶中，藉此製造資金金流斷點或資
    金流向分層化，以掩飾、隱匿詐欺所得之去向及所在。嗣經
    告訴人王子嘉等人受騙而報警處理，始循線查悉上情。因認
    被告涉犯刑法第30條第1項前段、第339條第1項之幫助詐欺
    取財及刑法第30條第1項前段、洗錢防制法第14條第1項幫助
    洗錢等罪嫌。
二、按案件由犯罪地或被告之住所、居所或所在地之法院管轄；
    無管轄權之案件，應諭知管轄錯誤之判決，並同時諭知移送
    於管轄法院；管轄錯誤之判決，得不經言詞辯論為之，刑事
    訴訟法第5條第1項、第304條、第307條分別定有明文。次按
    被告之住所、居所或所在地，係以起訴時為標準即案件繫屬
    於法院之日而言。所謂住所，係以久住之意思住於一定處所
    ；所稱居所，則指無久住之意思而暫時居住之處所。戶籍地
    址係依戶籍法關於戶籍登記之行政管理規定所為登記之事項
    ，並非為認定住、居所之唯一標準（最高法院110年度台上
    字第2445號判決意旨參照）。尤以，戶政事務所係戶政機關
    之辦公場所，常人若設籍該處，主觀上當無以之為住居所之
    意思，客觀上亦無住居該處可能，是刑事被告縱設籍於戶政
    事務所，亦難認該戶政事務所即屬被告之住所或居所。而所
    謂被告所在地，係以起訴而案件繫屬法院之時被告所在之地
    為準，此所在之原因不論係屬自由或強制，皆所不問，被告
    服刑監所之所在地法院自係有管轄權之法院（最高法院101
    年度台上字第3044號判決意旨參照）。又所謂犯罪地，參照
    刑法第4條規定，解釋上自應包括行為地與結果地（最高法
    院72年台上字第5894號判例意旨可資參照）。而刑法上之幫
    助犯，係從屬於正犯而成立，故除幫助犯本身實施幫助行為
    之地點屬犯罪地外，正犯實行犯罪行為之行為地與結果地，
    亦屬犯罪地。
三、經查：
(一)公訴人以被告涉犯前揭犯行，向本院提起公訴，於111年5月
    23日繫屬於本院，有臺灣橋頭地方檢察署111年5月23日橋檢
    和宇（賢）110偵10145字第1119020495號函所蓋本院收狀戳
    章可考。
(二)被告自110年1月13日起至111年3月30日止，雖設籍在高雄市
    ○○區○○路000號，然經警實際查訪該地址，被告從未居住在
    該地址，有高雄市政府警察局楠梓分局偵查隊查訪紀錄表在
    卷可查（見高雄市政府警察局楠梓分局高市警楠分偵字第11
    072673905號卷第67頁）；又依卷附被告個人戶籍資料查詢
    結果（見本院卷第19、37頁）所示，被告戶籍地址於111年3
    月31日逕為變更登記在高雄市○○區○○路0段00號之「高雄○○○
    ○○○○○湖內辦公處」，嗣於111年6月7日被告始將戶籍地址遷
    往臺中市○○區○○○○路000號，參諸前開說明，被告於本案起
    訴時，主觀上當無以當時戶籍所在地即「高雄○○○○○○○○湖內
    辦公處」作為住居所之意思，客觀上亦無居住在該處之可能
    ，自不得認「高雄○○○○○○○○湖內辦公處」係被告之住居所，
    而認本院有管轄權；況且，被告實際居住地係在臺中市○○區
    ○○路0段000號，已據被告於偵查中供述在卷（見臺灣橋頭地
    方檢察署110年度偵字第10145號卷第33、63頁），足見被告
    被訴本案於本院繫屬時，並無實際居住在本院轄區；此外，
    檢察官提起公訴時，被告因另案羈押在法務部○○○○○○○○，至
    111年5月26日始經具保釋放等情，有臺灣高等法院在監在押
    全國紀錄表可查（見本院卷第39頁）。從而，本案於111年5
    月23日繫屬本院時，被告之住所、居所或所在地，均不在本
    院轄區，應可認定。
(三)再者，被告為本案犯行時既未居住在本院轄區，其所實行幫
    助詐欺取財、幫助洗錢之犯罪行為地，已難認在本院轄區內
    所為；又如附表一所示告訴人王子嘉等人遭詐騙之地點，分
    別如附表二所示，有其等之警詢筆錄（見附表二之備註欄）
    在卷可查，其等遭詐騙後匯款至被告之中信銀行帳戶，則係
    被告開立在中信銀行南臺南簡易型分行之帳戶，有附表一編
    號16所示告訴人楊懋泓提出之國內匯款申請書可資佐證（見
    高雄市政府警察局湖內分局高市警湖分偵字第11070967100
    號卷第175頁）；而詐欺集團成員提領被告中信銀行帳戶內
    贓款之地點，分別為統一超商世運門市、統一超商成都門市
    、統一超商西寧南門市、萊爾富超商北市同吉門市，有自動
    櫃員機監視器影像截圖附卷可證（見臺灣橋頭地方檢察署11
    0年度偵字第10145號卷第137至144、239至243、247頁），
    上開提領地點係位在臺北市萬華區、大同區等處，亦有GOOG
    LE地圖4份附卷可憑（見本院卷第41、43、45、47頁），是
    本案告訴人王子嘉等人遭詐騙之地點、匯入被告中信銀行帳
    戶所在地點，以及遭提領之地點，均不在本院轄區。至於起
    訴書所載檢察官另行簽分偵辦之王俊凱、徐鉦荏等人，以及
    函請移送機關續查之人頭帳戶，綜觀本案全卷，均未見簽分
    偵辦對象有何行為或詐欺集團成員利用續查之人頭帳戶所製
    造之金流，係發生在本院轄區內之相關證據。從而，本案實
    難據以認定被告本案犯罪行為地或犯罪結果地係在本院轄區
    內。
四、綜上，被告所涉本案犯罪之行為地、犯罪地均非在本院管轄
    區域內，且本案繫屬於本院時，被告之住所、居所或所在地
    ，亦均非在本院管轄區域內，尚無任何繫屬因素足認本院有
    管轄權，揆諸上揭說明，檢察官誤向無管轄權之本院提起公
    訴，自有未合，經衡酌被告現在之戶籍地、於偵查中所陳之
    居住地，均位在臺中市北屯區，為期審理程序能順利進行並
    兼顧被告應訴之便，爰不經言詞辯論，逕為諭知管轄錯誤之
    判決，並移送於有管轄權之臺灣臺中地方法院。又本件既經
    本院為管轄錯誤之諭知，則檢察官移送併辦部分（111年度
    偵字第5975號、第6529號），本院即無從併予審理，應退回
    檢察官另為適法之處理。
據上論斷，應依刑事訴訟法第304條、第307條，判決如主文。
本案經檢察官黃淑妤提起公訴。　　
中　　華　　民　　國　　111 　年　　6 　　月　　23　　日
                  刑事第四庭  審判長法  官  陳  箐
                                    法  官  簡祥紋
                                    法  官  馮君傑
以上正本證明與原本無異。
如不服本判決應於收受判決後20日內向本院提出上訴書狀，並應
敘述具體理由。其未敘述上訴理由者，應於上訴期間屆滿後20日
內向本院補提理由書(均須按他造當事人之人數附繕本)「切勿逕
送上級法院」。
中　　華　　民　　國　　111 　年　　6 　　月　　23　　日
                                    書記官  謝怡貞
附表一：
編號 詐欺時間、地點及詐欺手法 被害人或告訴人 匯款時間及地點 金額 (新臺幣) 備註 1 詐欺集團某成員先於110年3月21日20時許，透過Koudai交友軟體認識告訴人王子嘉，再以LINE暱稱「林美玲」與告訴人王子嘉互加LINE好友後，向告訴人王子嘉佯稱：有一個投資外匯平台（網址為http://aetosszonetws.com/index/index）可先儲值投資，會帶其操作即可獲利云云，致告訴人王子嘉陷於錯誤並依其指示匯款至指定帳戶。 告訴人 王子嘉 110年4月16日20時26分許，以網路轉帳之方式，匯款至被告中信銀行帳戶中。 5萬元 110偵10145 2 詐欺集團某成員以LINE暱稱「吳森富」傳送求職訊息給告訴人廖容緯，向告訴人廖容緯佯稱其需1名助理協助處理投資理財事宜云云，再將名為「Financial IGM」外幣投資平台(網址http://just2trade.finigm.com)之帳號密碼提供予告訴人廖容緯，請其代為操作，又以LINE暱稱「JOHN經理」透過telegram通訊軟體引導告訴人廖容緯開戶匯款投資，並謊稱可代為操作獲利云云，致告訴人廖容緯陷於錯誤，依指示匯款至指定帳戶。 告訴人 廖容緯 110年4月12日12時24分許，以網路轉帳之方式，匯款至被告中信銀行帳戶中。 9萬2,000元 110偵11156 3 詐欺集團某成員自稱「湘璃」透過IG社群軟體帳號「ppapp_09_22」認識告訴人吳宗勳後，雙方互加LINE好友，再先後以LINE暱稱「袁紹傑」、「世峰」與告訴人吳宗勳互加好友，向告訴人吳宗勳佯稱：可申請M&G投資平台(網址：cwmet.mginvestmentstw.net)帳號，並帶其一起投資云云，致告訴人吳宗勳陷於錯誤，陸續依指示匯款至指定帳戶。 告訴人 吳宗勳 110年4月9日19時35分許、同年月10日20時37分許、同年月10日20時47分許，以網路轉帳之方式，匯款至被告中信銀行帳戶中。 15萬元 15萬元 12萬2,010元 110偵11156 4 詐欺集團某成員於110年3月17日12時許，透過通訊軟體LINE以暱稱「小情緒」與告訴人田政立互加LINE好友，並向告訴人田政立佯稱：名為「螞蟻」的理財投資網站不錯，是一個外匯投資平台，可以直接透過網站操作即可獲利云云，致告訴人田政立陷於錯誤，依指示匯款至指定帳戶。 告訴人 田政立 110年4月13日10時7分許、同日10時8分許，以網路轉帳之方式，匯款至被告中信銀行帳戶中。 5萬元 5萬元 110偵11387 5 詐欺集團某成員於110年4月9日前某時，架設「螞蟻美金外匯」投資網站（網址https://www.antsgoretws.com/index），並先後以LINE ID「alin-0315」(暱稱「琳」)、LINE_ID「ants096」(暱稱「螞蟻Ants客服」)與告訴人盧奕勳加為好友，並向告訴人盧奕勳誆稱可匯款購買該網站之美金投資獲利，若欲領出獲利須再匯款云云，致告訴人盧奕勳陷於錯誤，而依指示匯款至指定帳戶中。 告訴人 盧奕勳 110年4月16日20時13分許、同日20時14分許，以網路轉帳之方式，匯款至被告中信銀行帳戶中。 5萬元 1萬元 110偵11404 6 詐欺集團某成員於110年3月5日以暱稱「美美」透過「Wedate」交友軟體認識告訴人王俊杰，再以LINE暱稱「陳美娜」(LINE_ID：mz15566)與告訴人王俊杰互加LINE好友後，向告訴人王俊杰佯稱：其在名為「AETO」之投資外匯網站（網址：http://aetosszonetws.com）投資，註冊帳號並儲值後進行外匯買賣操作即可獲利云云，致告訴人王俊杰陷於錯誤，依指示匯款至指定帳戶中。 告訴人 王俊杰 110年4月16日20時37分許，以網路轉帳之方式，匯款至被告中信銀行帳戶中。 1萬8,000元 110偵11629 7 詐欺集團某成員於110年4月13日前某時，先透過交友軟體認識告訴人任子杰，並與告訴人任子杰互加LINE好友，再向告訴人任子杰佯稱：在AETO外匯投資網站投資，並依指示操作即可獲利云云，致告訴人任子杰陷於錯誤，依指示匯款至指定帳戶中。 告訴人 任子杰 110年4月16日18時12分許，匯款至被告中信銀行帳戶中。 1萬2,000元 110偵11783 8 詐欺集團某成員先於110年4月8日前某時，先於網路建置名為「螞蟻外匯交易所」之網站吸引網友上網瀏覽，並提供LINE_ID為「ants096」、暱稱「螞蟻外匯交易所客服」供網友加為好友聯繫，嗣告訴人黃偉誠於110年4月8日上網瀏覽並與上開交易所客服互加LINE好友後，即向告訴人黃偉誠佯稱：須先匯款至指定帳號始得投資、欲領回投資款須繳保證金云云，致告訴人黃偉誠陷於錯誤，而依指示匯款至指定帳戶中。 告訴人 黃偉誠 110年4月12日11時14分許，以網路轉帳之方式，匯款至被告中信銀行帳戶中。 3萬元 110偵12159 9 詐欺集團某成員於110年4月初某時，先透過omi交友軟體認識被害人張家銘後，即向被害人張家銘佯稱：「諾盈」投資平台(網址https://www.nygcmtwk.com/)，申辦會員及帳戶後跟著他們下單、匯款用以投資美金即可獲利云云，致被害人張家銘陷於錯誤，依指示匯款至指定帳戶中。 被害人 張家銘 110年4月16日22時56分許，以手機轉帳之方式，匯款至被告中信銀行帳戶中。 4萬元 110偵12761 10 詐欺集團某成員於110年3月29日自稱「陳芯玥」透過「Woo talk」交友軟體認識告訴人李瑞寅，再向告訴人李瑞寅佯稱：可利用exness平台（網址：www.exnesforestws.com）一起投資外匯，再平分獲利，要見與「exness客服」加LINE好友聯繫投資事宜云云，致告訴人李瑞寅陷於錯誤，依指示匯款至指定帳戶中。 告訴人 李瑞寅 110年4月16日15時6分許、同日15時11分許，在桃園市○○區○○○路000號統一超商富丞門市，以ATM轉帳之方式，匯款至被告中信銀行帳戶中。 3萬元 3萬元 110偵13159 11 詐欺集團某成員於110年3月10日14時許，自稱「張依依」先透過交友軟體Paktor認識告訴人莊家齊，即向告訴人莊家齊佯稱：可加入一個名義「螞蟻外匯交易所」之投資平台(網址http://www.antsforextws.com)，並與暱稱「ants096」加LINE好友，可帶領購買外匯獲利云云，致告訴人莊家齊陷於錯誤，而依指示匯款至指定帳戶中。 告訴人 莊家齊 110年4月16日20時13分許、同日20時15分許，以ATM轉帳之方式，匯款至被告中信銀帳戶中。 3萬元 3萬元 110偵14194 12 詐欺集團某成員於110年1月間某日先後以LINE暱稱「陳諪」、「螞蟻Ants客服」與告訴人張錦清互加LINE好友，向告訴人張錦清佯稱：可至名為「螞蟻外匯交易所」網站投資，保證獲利云云，致告訴人張錦清陷於錯誤，而依指示匯款至指定帳戶中。 告訴人 張錦清 110年4月16日16時14分許、同年月17日17時36分許，以ATM轉帳之方式，匯款至被告中信銀帳戶中。 3萬元 3萬元 110偵15326 13 詐欺集團某成員於110年4月5日以LINE暱稱「陳哲霖」(LINE_ID：cchh.1017)透過求職網與告訴人曾巧如認識後，先聲稱要介紹告訴人從事代操作投資外匯網站工作，再引導其瀏覽名為「IGM FINANCIAL」投資網站(網址https://limitedorbes.finigm.com/)，並佯稱：可透過該網站操作外匯買賣，保證獲利，穩賺不賠云云，致告訴人曾巧如陷於錯誤，而依指示匯款至指定帳戶中。 告訴人 曾巧如 110年4月12日12時56分許，前往彰化市○○○路00號統一超商彰寶門市，以ATM轉帳之方式，匯款至被告中信銀帳戶中。 1萬元 110偵 15440 14 詐欺集團某成員於110年4月17日前某時，自稱「陳怡婷」透過「We Date」交友軟體認識告訴人蕭羽辰，向告訴人蕭羽辰佯稱：與LINE暱稱「AETO客服」加LINE好友，投資AETO網站(網址https://www.aetosszonetws.com)，並匯款至後指定帳戶儲值後即可投資獲利云云，致告訴人蕭羽辰陷於錯誤，依指示匯款至指定帳戶中。 告訴人 蕭羽辰 110年4月17日22時25分許、同年月18日零時10分許、零時11分許，以手機轉帳之方式，匯款至被告中信銀帳戶中。 3萬元 5萬元 5萬元 110偵 15440 15 詐欺集團某成員於110年4月13日12時許，自稱「陳靜雅」透過「lla Kralona(速約)」交友軟體認識告訴人王暘展，向告訴人王暘展佯稱：可至AETO網站(網址https://www.aetosszonetws.com)加入會員，會帶其投資買賣即可獲利云云，致告訴人王暘展陷於錯誤，依指示匯款至指定帳戶中。 告訴人 王暘展 110年4月16日20時21分許、同年月17日10時45分許，以網路轉帳之方式，匯款至被告中信銀帳戶中。 4萬5,000元 3萬元 110偵 15440  16 詐欺集團某成員於110年4月13日前某時，先於網路交友APP發布投資訊息，再以LINE_ID「sn0000000」與上網瀏覽之告訴人楊懋泓互加LINE好友後，即向告訴人楊懋泓佯稱：加入外匯投資網站投資即可獲利云云，致告訴人楊懋泓陷於錯誤，依指示匯款至指定帳戶中。 告訴人 楊懋泓 ㈠110年4月13日23時7分許，以網路轉帳方式，匯款至被告中信銀帳戶中。 ㈡110年4月16日13時8分許，前往新北市○○區○○路○段00號台新銀行新莊分行，以臨櫃匯款至被告中信銀行帳戶中。 3萬元 58萬2,000元 110偵 15440 17 詐欺集團某成員於110年4月12日前某許，先以暱稱「小巧玲瓏」透過「速約交友軟體」認識告訴人古祐阡，再以LINE暱稱「陳曉雯」與告訴人古祐阡互加LINE好友，並向告訴人古祐阡佯稱：可至螞蟻投資網站(網址https://www.antsforextws.com)加入會員，投入資金即可獲利云云，致告訴人古祐阡陷於錯誤，依指示匯款至指定帳戶中。 告訴人 古祐阡 110年4月12日16時25分許，在新竹縣○○鄉○○○路00號全家超商以ATM匯款至被告中信銀行帳戶中。 2萬4,000元 110偵15573 18 詐欺集團某成員於110年3月底某許，先以暱稱「若英」透過「速約交友軟體」認識告訴人廖士明，再與告訴人廖士明互加LINE好友，並向告訴人廖士明佯稱：可至ACTITRADES投資網站（若盈投資網站）進行投資即可獲利云云，致告訴人廖士明陷於錯誤，依指示匯款至指定帳戶中。 告訴人 廖士明 110年4月16日17時38分許、同年月17日17時10分許，以網路轉帳之方式，匯款至被告中信銀行帳戶中。 10萬元 5萬元 110偵15894 19 詐欺集團某成員於110年4月1日前某時，在YOUTUBE網站刊登「AETO網路平台教導如何投資獲利」廣告，告訴人賴駿偉上網瀏覽後，即以LINE暱稱「AETO客服」與告訴人賴駿偉互加LINE好友，並向告訴人賴駿偉佯稱：須填寫基本資料成為會員才能進行投資，若欲成為VIP會員須匯款美金1萬元至指定帳戶，若欲提領獲利須繳風險金、稅物金云云，致告訴人賴駿偉陷於錯誤，依指示匯款至指定帳戶中。 告訴人 賴駿偉 110年4月16日19時39分許、同年月17日17時50分許，以ATM轉帳之方式，匯款至被告中信銀行帳戶中。 3萬元 3萬元 110偵15894 20 詐欺集團某成員於110年4月14日，先自稱「陳小惠」透過「速約交友軟體」認識告訴人周大偉，隨即與告訴人周大偉互加LINE好友，並向告訴人周大偉佯稱：可至名為「AETO外匯交易所」之外幣投資平台投資即可獲利云云，致告訴人周大偉陷於錯誤，依指示匯款至指定帳戶中。 告訴人 周大偉 110年4月16日20時53分許、同年月17日15時51分許，以網路轉帳之方式，匯款到被告中信銀行帳戶中。 3萬元 3萬元 111偵1544 21 詐欺集團某成員於110年4月12日，先自稱「黃詩如」透過交友軟體JustDating認識告訴人林永璋後，即互加LINE好友，並向告訴人佯稱：可將其在「AETOS Market」網站（網址http://www.aetoszonetws.com/index/user/assetsti）之帳號借予其儲值投資云云，復以該網站升級要將錢移至新網站，須匯款並核對為由，要求告訴人林永璋匯款，致告訴人林永璋陷於錯誤，而依指示匯款至指定帳戶中。 告訴人 林永璋 110年4月17日15時11分許，以網路轉帳之方式，匯款到被告中信銀行帳戶中。 3萬6,000元 111偵2289 
附表二：
編號 被騙者 被騙地點 備註 1 王子嘉 新北市五股區住處 110偵10145所附警卷第155至159頁 2 廖容緯 新北市新店區住處 110偵11156所附警卷第43至47頁 3 吳宗勳 嘉義市東區住處 110偵11156所附警卷第49至51頁 4 田政立 桃園市桃園區住處 110偵11387所附警卷第5至9、51至52頁 5 盧奕勳 臺南市安南區住處 110偵11404所附警卷第17至18、131頁 6 王俊杰 桃園市大溪區住處 110偵11629所附警卷第3至8、16頁 7 任子杰 高雄市鳳山區住處 110偵11783卷第9至10、41頁 8 黃偉誠 新北市板橋區住處 110偵12159所附警卷第36至37、45頁 9 張家銘 桃園市龜山區住處 110偵12761所附警卷第9至15頁 10 李瑞寅 桃園市桃園區住處 110偵13159所附警卷第30至34頁 11 莊家齊 桃園市桃園區公司及平鎭區住處 110偵14194所附警卷第44至48、131頁 12 張錦清 苗栗縣後龍鎮住處 110偵15326所附警卷第3至5、21頁 13 曾巧如 彰化縣彰化市住處 110偵15440所附警卷第7至11頁 14 蕭羽辰 臺南市北區住處 110偵15440所附警卷第13至17頁 15 王暘展 新竹縣竹東鎮住處 110偵15440所附警卷第19至21、139至140頁 16 楊懋泓 新北市新莊區住處 110偵15440所附警卷第23至24頁 17 古祐阡 新竹縣湖口鄉住處 110偵15573所附警卷第17至19頁 18 廖士明 臺南市仁德區住處 110偵15894所附警卷第1至4頁 19 賴駿偉 桃園市龜山區住處 110偵15894所附警卷第14至16、28、31、38頁 20 周大偉 新北市蘆洲區住處 111偵1544所附警卷第5至7頁 21 林永璋 臺中市大里區住處 111偵2289所附警卷第3至5頁